JAVIER RAMIREZ

Ingénieur Logiciel

2	0033770407936
	javier.ramirez.leiva0@gmail.com
in	https://fr.linkedin.com/in/javier-ramirez-leiva-68190912
_	Lyon, France

https://javier-ramirez-leiva.github.io/



Ingénieur Logiciel qui aime son travail et veut faire une différence. J'ai une expérience à l'international dans différents pays comme l'Espagne ou la France ainsi que dans différents domaines comme le CAD, l'industrie automobile, la sécurité ou l'IoT. Actuellement en poste chez Dassault Systèmes à Lyon, France.

EXPÉRIENCE PROFESSIONNELLE

Ingénieur Logiciel Dassault Systèmes | 08/2019-Présent

Electrical System Design app du portfolio CATIA de la plateforme 3DExperience de Dassault Systèmes.

- Développement en C++ des applications CAD et PLM pour le design des systèmes électriques sous Windows et Linux
- Gestion CI/CD. Créations des outils internes en python/bash pour améliorer le processus
- Développement des modules UI sur des technologies web
- Création des spécifications techniques et planning des tests unitaires
- Architecture logiciel réutilisable basée dans des frameworks/modules
- Définition du modelé pour MBSE engineering

Ingénieur Logiciel Continental | 01/2017-08/2019

AKKA Technologies sous-traitant pour Continental Automotive France SAS. Développement des logiciels sous ECU pour le contrôle d'un moteur à injection directe au sein de la nouvelle technologie E-Power de Nissan.

- Design d'architecture d'une application en temps-réel. Accent sur la fiabilité du logiciel
- Développement C/C++ en conformité au standard AUTOSAR
- Scripting (python et perl) pour la création des tests automatiques de validation et non-régression
- Gestion des équipes (AKKA pour Continental). Pilotage technique et support des collaborateurs
- Conception des outils pour le suivi et la planification des tâches

Stagiaire Ingénieur Logiciel Rockwell Collins | 03/2016-09/2016

Application dédiée à la sécurité pour le contrôle automatique des caméras à partir des détections du radar FMWC PSR-500

- Développement C++ en utilisant le framework de QT pour les systèmes d'exploitation Windows et Linux
- Planification et spécification des tests de validation
- Maquettes software pour démonstrations client

FORMATION ACADÉMIQUE

Master en Génie Electrique et Electronique

ENSEEIHT (Ecole Nationale Supérieure d'Electrotechnique, d'Electronique, d'Informatique, d'Hydraulique et des Télécommunications) 2015 - 2016

Master en Génie Electrique et Electronique

UPNA (Universidad Publica de Navarra) 2014 - 2015

Génie Electronique

Universidad de La Rioja 2010 - 2014

COMPÉTENCES

Langages de programmation **Outils informatiques Technologies** Méthodologies du développement C, C++ (C++ 11) Visual Studio, QT IDE, Eclipse Systèmes embarqués V Cycle, Agile Python (3.0), Bash, Perl, VBS Git, JIRA CAD, MBSE Object Oriented Programming, design Patterns, TDD HTML, Javascript, CSS CATIA, 3D Experience, Matlab Real-Time, Multicore, AUTOSAR CI/CD, Unit Testing, Automatic Testing

LANGUES

Espagnol(Native)

Anglais(Compétence professionnelle complète)

Francais(Compétence professionnelle complète)